臺灣雲林地方法院刑事判決
110年度易字第252號
公  訴  人  臺灣雲林地方檢察署檢察官
被      告  呂洪樟


上列被告因竊盜案件，經檢察官提起公訴（110年度偵字第629號
、第1279號），本院於準備程序進行中，因被告就被訴事實為有
罪之陳述，經告知簡式審判程序意旨，並聽取公訴人及被告意見
後，裁定依簡式審判程序審理，判決如下：
    主    文
呂洪樟犯攜帶兇器侵入住宅竊盜罪，累犯，處有期徒刑玖月；又
犯竊盜罪，累犯，處有期徒刑參月，如易科罰金，以新臺幣壹仟
元折算壹日。
未扣案之犯罪得新臺幣伍萬柒仟元、壹萬貳仟肆佰玖拾陸元、壹
仟伍佰元（共計柒萬零玖佰玖拾陸元）、監視器主機壹臺，均沒
收，於全部或一部不能沒收或不宜執行沒收時，追徵其價額。
    事    實
一、呂洪樟意圖為自己不法之所有，基於竊盜之犯意，分別為以
    下犯行：
  ㈠呂洪樟於民國109年10月8日15時30分許，趁居住在雲林縣○○
    市○○路000巷00號（為張辰晃及母親許秀琴、姐姐張慧愼等
    家人之住處）之鄰居外出，屋內無人在家之際，由其當時所
    居住之雲林縣○○市○○路000巷00號（現已搬離）頂樓遮雨棚
    攀爬至前揭地點屋頂，再由該地點之屋頂遮雨棚出入口（未
    上鎖）進入屋內，持屋內客觀上可作為兇器之菜刀破壞屋內
    之監視錄影設備（即將監視器線路割斷；涉嫌毀損部分，未
    據屋主張建豪、使用人張辰晃提出告訴），復於屋內搜尋財
    物，徒手竊得放在1樓之監視器主機及附表編號１、２①、２②之
    、３至９所示之物以及編號５至９所示存錢筒內之現金約新臺
    幣（下同）57,000元，得手後返回其住處。嗣經張辰晃及家
    人返家後發覺家中遭竊，調閱家中監視器畫面發現無法連線
    ，乃報警處理，為警調閱現場附近其他監視器畫面，發現呂
    洪樟涉案，且至金飾店變賣部分金飾，扣得呂洪樟繳回如附
    表編號１、２①、２②之、３、４所示之物，並依呂洪樟所述尋獲
    如附表編號５、６、７①之物，始查獲上情。
  ㈡呂洪樟於110年1月1日17時35分許，進入鄰居張辰次所經營之
    「朝瑞雜貨店」（址設雲林縣○○市○○路00○0號）內，趁張辰
    次未於店內看顧之際，至雜貨店內之櫃台，徒手拿取張辰次
    所有、放置在櫃台抽屜內之現金1,500元，得手後於店門口
    遇見張辰次，隨意編造藉口打發張辰次後離去。嗣張辰次發
    覺抽屜內現金遭竊，乃報警處理，為警調取監視器錄影畫面
    ，始查悉上情。
二、案經許秀琴、張慧愼訴由雲林縣警察局斗六分局報告臺灣雲
    林地方檢察署檢察官偵查起訴。
    理    由
一、被告呂洪樟所犯係死刑、無期徒刑、最輕本刑為3年以上有
    期徒刑以外之罪，其於準備程序就前揭被訴事實均為有罪之
    陳述，經告知簡式審判程序之旨，並聽取其與公訴人之意見
    後，本院認無不得或不宜改依簡式審判程序進行之情，爰依
    刑事訴訟法第273條之1第1項、第284條之1規定，裁定進行
    簡式審判程序，合先敘明。
二、上開犯罪事實，業據被告於警詢、偵查中、本院準備程序及
    審理時坦承不諱，復有下列證據資料可以佐證：
  ㈠證人即被害人張辰晃於警詢、偵訊時之證述（警23677卷第13
    至15頁；偵629卷第21至23頁、第26頁）。
  ㈡證人即告訴人張慧愼於警詢、偵訊時之證述（警23677卷第19
    至20頁；偵629卷第23至24頁、第26頁）。
  ㈢證人即金飾店老闆蔡雅霓於警詢之證述。
  ㈣證人即被害人張辰次於警詢、偵訊時之證述暨指認犯罪嫌疑
    人紀錄表、犯罪嫌疑人指認表（警1693卷第13至17頁；偵16
    93卷第9至11頁；偵1279卷第23至25頁）。
  ㈤雲林縣警察局斗六分局109年10月15日扣押筆錄暨扣押物品目
    錄表、扣押物品收據（警23677卷第23至29頁）。
  ㈥雲林縣警察局斗六分局長平派出所109年10月15日、12月25日
    贓物認領保管單（警23677第33至35頁）。
  ㈦元寶銀樓109年10月13日受委造明細單、109年10月15日統一
    發票、飾金買入登記表影本（警23677卷第37至43頁）。
  ㈧事實欄一、㈠之現場照片（警23677卷第45至67頁）、路口監
    視器影像截圖（警23677卷第69至83頁）、西平路舊榮橋防
    汛堤防旁草地現場暨被告丟在該處之贓物（即附表編號５、６
    、７①所示之存錢筒）照片（警23677卷第85至87頁）、贓物
    （即附表編號１、２①、２②之、３、４所示之首飾）照片（警23
    677卷第89頁至93頁上方）。
  ㈨暱稱「洪丁」（即被告）之臉書messenger對話紀錄截圖（警
    23677卷第93頁下方至95頁）。
  ㈩雲林縣○○鎮○○路00號元寶銀樓現場監視器翻拍截圖（警23677
    卷第97至101頁）。
  被告於109年10月15日立據之代保管條（警23677卷第31頁）
    。
  被告於109年10月15日在長平派出所製作筆錄時拍攝之照片（
    警23677卷第103頁）。
  告訴人許秀琴委託提告之書狀（偵629卷第35頁）。
  本院110年8月12日公務電話紀錄單（記載略以：遭竊之存錢
    筒及其內金錢前由張辰晃及家人共同管領等語）（本院卷第
    87頁）。
  事實欄一、㈡之「朝瑞雜貨店」現場照片（警1693卷第19至21
    頁上方）、監視器影像翻拍截圖（警1693卷第23頁下方至29
    頁）、附近路口監視器影像翻拍截圖（警1693卷第21頁下方
    至第23頁上方）。
  110年1月1日竊盜案犯罪嫌疑人呂洪樟行走走路線與相對位置
    圖（警1693卷第31頁）。
  綜此，足認被告之自白與事實相符，可以採信。
三、論罪科刑：
  ㈠按刑法第321條第1項第3款所稱之兇器，其種類固無現限制，
    凡客觀上對人之生命、身體、安全構成威脅，具有危險性者
    均屬之（最高法院79年台上字第5253號判決意旨參照）。又
    所謂「攜帶兇器」，只須行竊時攜帶具有危險性之物即為已
    足，並不以將該兇器自他地攜往行竊地為必要，亦即不論其
    係於未行竊前即攜帶持有或在竊盜現場臨時拾取持用，亦不
    問該兇器為何人所有均屬之。查就事實欄一、㈠部分，被告
    在現場所取用之菜刀1把，可供割斷監視器之線路，可見仍
    有一定之鋒利度，依社會一般觀念足以對人之生命、身體安
    全構成威脅，在客觀上顯然具有危險性，應屬兇器。核被告
    就事實欄一、㈠部分所為，係犯刑法第321條第1項第1、3款
    之攜帶兇器侵入住宅罪，就事實欄一、㈡部分所為，係犯刑
    法第320條第1項之竊盜罪。
  ㈡被告所犯上開兩罪間，犯意各別，行為互異，應分論併罰。 
  ㈢被告前因販賣毒品案件，經臺灣高等法院臺南分院以103年度
    上訴字第127號判處有期徒刑2年7月確定，於105年3月31日
    縮短刑期假釋出監併付保護管束，嗣於105年12月11日保護
    管束期滿，假釋未經撤銷而視為執行完畢等情，有臺灣高等
    法院被告前案紀錄表在卷可參；其於執行完畢後5年內，故
    意再犯本件有期徒刑以上之兩罪，已符合累犯規定之要件，
    參酌大法官釋字第775號解釋意旨，係認在法院認為個案應
    量處最低法定刑，又無法適用刑法第59條酌量減輕其刑規定
    之情形，始應依該解釋意旨裁量不予加重最低本刑，並宣告
    最低法定刑，而依被告本案之犯罪情節，並無上開大法官解
    釋意旨所指例外情事，自無從依上開解釋意旨裁量不予加重
    最低本刑，應依刑法第47條第1項規定加重其刑，此尚不以
    前後所犯係同質性犯罪為限（最高法院109年度臺上字第288
    6號判決意旨參照）。
  ㈣爰審酌被告除前揭構成累犯之前科外，前有竊盜之前科紀錄
    ，有前揭被告前案紀錄表在卷可參，素行非佳，被告不思以
    正當途徑獲取財物，為本案加重竊盜、竊盜各1次之犯行，
    所為缺乏尊重他人財產權之觀念，亦危害社會治安，實在很
    不可取；另考量就事實欄一、㈠部分，被告已將部分竊得之
    首飾歸還（詳附表１至４所示），有前揭贓物認領保管單附卷
    可參，告訴人張慧愼、許秀琴並表示：這件事讓我們在家都
    很害怕，怕被告又來偷，希望被告可以去關等語（本院卷第
    63頁），就事實欄一、㈡部分，被告之父親雖有意為其返還1
    ,500元給被害人張辰次，但被害人張辰次並未收下（偵1279
    卷第25頁），並表示：不對被告提出告訴，請法院依法判決
    等語（警1693卷第14頁：本院卷第63頁），衡以被告犯後業
    已坦承犯行，態度尚佳，暨被告自陳目前受僱從事貼磁磚工
    作，日薪約1,300元，為國中畢業之教育程度，未婚，家中
    有奶奶、父母、叔叔、嬸嬸、哥哥、2個姐姐家庭狀況（本
    院卷第138、139頁）及被告犯罪之動機、目的、手段等一切
    情狀，分別量處如主文所示之刑，並就事實欄一、㈡竊盜罪
    部分，諭知易科罰金之折算標準。
四、沒收部分：
　㈠事實欄一、㈠部分：
　⒈被告竊得如附表編號１、２①、３、４所示之物，為其犯罪所得，
    但已由告訴人張慧愼領回（詳如附表所載），依刑法第38條
    之1第5項之規定，不予宣告沒收或追徵。
　⒉被告竊得如附表２②之所示之物，經被告以55,000元變賣後，
    購得如附表２②之所示之物（花費42,504元；參警23677卷；
    偵629卷第26頁反面），業據被告於警詢時供承在案（警236
    77卷第6、7、12頁），此變得之物（即附表２②之所示之物
    ）已由告訴人張慧愼領回（詳如附表所載），依刑法第38條
    之1第4項規定雖為其犯罪所得，但依刑法第38條之1第5項之
    規定，既已實際發還給被害人，故不予宣告沒收或追徵；另
    為避免被告保有不法利得，就被告所賺得差價12,496元（計
    算式：55,000元－42,504元＝12,496元）部分，爰依刑法第38
    條之1第1項前段、第3項、第4項之規定宣告沒收，於全部或
    一部不能沒收或不宜執行沒收時，追徵其價額。
　⒊被告竊得監視器主機1臺、如附表編號５至９所示之物及其內現
    金57,000元，均為其犯罪所得，就附表編號５至９所示之物部
    分，考量告訴人張慧愼表示：找回的存錢筒（指附表編號５
    、６、７①所示之物）交給警察採集指紋；這些存錢筒（指附
    表編號５至９所示之物）我們都不要了等語（參本院卷第113
    頁公務電話紀錄單），復衡酌上開遭竊之存錢筒本身價值非
    鉅，是認沒收或追徵欠缺刑法上之重要性，爰依刑法第38條
    之2第2項之規定，不予宣告沒收或追徵；另就現金57,000元
    及監視器主機1臺部分，均未扣案，依刑法第38條之1第1項
    前段、第3項之規定宣告沒收，於全部或一部不能沒收或不
    宜執行沒收時，追徵其價額。
　⒋至被告所持用之犯罪工具菜刀1把，無證據證明為被告所有，
    不予宣告沒收或追徵。
　㈡事實欄一、㈡部分：
　　被告竊得現金1,500元，為其犯罪所得，並未扣案，爰依刑
    法第38條之1第1項前段、第3項之規定宣告沒收，於全部或
    一部不能沒收或不宜執行沒收時，追徵其價額。
五、依應刑事訴訟法第273條之1第1項、第299條第1項前段，刑
    法第320條第1項、第321條第1項第1款、第3款、第41條第1
    項前段、第47條第1項、第50條第1項第1款、第38條之1第1
    項前段、第3項、第4項、第5項、第38條之2第2項，刑法施
    行法第1條之1第1項段，判決如主文。
本案經檢察官林欣儀提起公訴，檢察官顏鸝靚到庭執行職務。 
中　　華　　民　　國　　110 　年　　10　　月　　4 　　日
                  刑事第五庭  法　官  陳雅琪
以上正本證明與原本無異。
如不服本判決，應於判決送達後20日內，向本院提出上訴狀。

                              書記官  林家莉
中　　華　　民　　國　　110 　年　　10　　月　　6 　　日
附錄本判決論罪科刑法條全文：
中華民國刑法第320條
意圖為自己或第三人不法之所有，而竊取他人之動產者，為竊盜
罪，處5年以下有期徒刑、拘役或50萬元以下罰金。
意圖為自己或第三人不法之利益，而竊佔他人之不動產者，依前
項之規定處斷。
前二項之未遂犯罰之。

中華民國刑法第321條
犯前條第1項、第2項之罪而有下列情形之一者，處6月以上5年以
下有期徒刑，得併科50萬元以下罰金：
一、侵入住宅或有人居住之建築物、船艦或隱匿其內而犯之。
二、毀越門窗、牆垣或其他安全設備而犯之。
三、攜帶兇器而犯之。
四、結夥三人以上而犯之。
五、乘火災、水災或其他災害之際而犯之。
六、在車站、港埠、航空站或其他供水、陸、空公眾運輸之舟、
    車、航空機內而犯之。
前項之未遂犯罰之。

附表：
編號 物品名稱 數量 所有人 備註 1 K金耳環 2對 張慧愼 已歸還張慧愼 2 金項鍊 2條 許秀琴  已歸還其中1條1兩之金項鍊（編號２①）；另1條項鍊（編號２②之）經變賣獲得55,000元後，再以42,504元購得另1條6錢6分6釐之項鍊（編號２②之），以此歸還許秀琴（具領人為張慧愼）。 3 金墜子 2個 許秀琴 已歸還許秀琴（具領人為張慧愼） 4 白金耳環 1對（起訴書誤載為1個） 許秀琴  5 大紅豬公存錢筒 1個 張辰晃、許秀琴、張慧愼及家人共同管領 ⒈大紅豬公存錢筒1個已由警方尋獲。 ⒉大綠豬公存錢筒1個已由警方尋獲。 ⒊竹圓柱存錢筒其中1個已由警方尋獲（編號7①）；另1個尚未尋獲（編號7②）。 ⒋粉紅小豬公存錢筒、郵務士存錢筒各1個均尚未尋獲。 6 大綠豬公存錢筒 1個   7 竹圓柱存錢筒 2個   8 粉紅小豬公存錢筒 1個   9 郵務士存錢筒 1個